臺灣臺東地方法院交通事件裁定　　　　　96年度交聲字第90號
原處分機關　交通部公路總局高雄區監理所臺東監理站
異　議　人
即受處分人　甲○○
上列異議人即受處分人因違反道路交通管理處罰條例案件，對於
交通部公路總局高雄區監理所臺東監理站中華民國96年10月22日
東監違裁字第裁81—GD0000000號所為之裁決處分 (原舉發案號:
中市警交字第GD0000000號)，聲明異議，本院裁定如下：
    主  文
原處分撤銷。
甲○○不罰。
    理  由
一、按汽車駕駛人，爭道行駛有下列情形之一者，處新臺幣 (下
    同)600 元以上1,800元以下罰鍰：(一)不按遵行之方向行駛
    。再按汽車駕駛人，駕駛汽車有違反本條例之行為，經交通
    勤務警察或依法令執行交通稽查任務人員制止時，不聽制止
    或拒絕停車接受稽查而逃逸者，除按各該條規定處罰外，處
    3,000元以上6,000元以下罰鍰。道路交通管理處罰條例第45
    條第1款、第60條第1項分別定有明文。
二、原處分意旨略以：異議人即受處分人甲○○所有車牌號碼P7
    7-078號重型機車，於民國95年12月11日22時20分許，由年
    約20至25歲男性駕駛後載年約20至25歲女性，沿臺中市○○
    路由綠川東街往建國路方向逆向行駛，經警攔檢後竟拒絕停
    車接受稽查，加速往建國路方向逆行逃逸，當場由警記下車
    號逕行舉發，原處分機關認異議人確有前述違規行為，於96
    年10月22日依道路交通管理處罰條例第45條第1款、第60條
    第1項規定，裁處異議人罰鍰7,800元，並依同條例第63條第
    1項第1款規定記違規點數2點等語。
三、異議意旨略以：異議人每日均騎乘車牌號碼P77-087號重型
    機車到臺東縣臺東市○○路巨揚美容院工作，絕不可能在95
    年12月11日22時20分許出現在臺中市違規，為此具狀聲明異
    議，請求查明真象，並撤銷原處分等語。
四、經查：
(一)異議人於本院96年11月29日訊問時，騎乘其所有車牌號碼P7
    7-087號重型機車到庭應訊之事實，有本院當場拍攝之照片2
    張附卷可稽，是異議人陳稱都是騎乘該機車上下班乙節，堪
    信為實在。
(二)證人即異議人工作之巨揚美容院店長洪憶婷於本院訊問時證
    稱: 「 (問: 目前在哪裡任職?) 巨揚美容院。目前擔任店
    長一職。異議人是在我店裡上班。」、「 (問:95 年12月11
    日異議人是否有上班? 上班時間為何? 是否記得?) 我不記
    得。」、「 (問: 平常異議人在你公司上班的時間為何?)
    下午2點到晚上10點，每個月輪休6天。」、「 (問: 是否可
    以從這兩張報表中看出異議人有在95年12月11日上班『提示
    異議人所提出帳單核對表、業績報表並告以要旨』?) 業績
    有的話，就代表有來上班。帳單核對表是關於客人的消費、
    那位設計師服務的。業績報表是當天的總業績，有名字就代
    表當天有上班，這兩份資料都是店裡出的。從這些資料，可
    以證實異議人有上班。」、「 (問: 上下班是否有打卡?)
    有，但打卡資料只保存3個月，所以95年的資料都已經銷燬
    了。」、「 (問: 妳是否有看過異議人騎車號Ｐ77-087號的
    機車來上班?) 有。」等語 (見本院訊問筆錄第2頁至第3頁)
    ，再核以異議人提出之美容院業續報表7張，可證異議人於
    95年12月9日起至同年月14日止，均在臺東縣臺東市○○路
    巨揚美容院上班，上班時間為下午2時至晚上10時，顯不可
    能於95年12月11日晚間22時20分許在臺中市騎乘重型機車違
    規。
(三)經本院函詢舉發單位取締違規詳情後，臺中市警察局第一分
    局函覆稱: 於95年12月11日22時20分許，在臺中市○○路23
    號前發現年約20至25歲男性駕駛車牌號碼P77-087號重型機
    車後載年約20至25歲女性，由綠川東街往建國路方向逆向行
    駛，經攔檢後竟拒絕停車接受稽查，加速往建國路方向逆行
    逃逸，當場由警記下車號逕行舉發等情，有該分局96年11月
    26日中分一交字第0960039144號函附卷足憑，是違規駕車之
    男女顯較異議人年輕應毋庸疑，再異議人當日於晚間10時在
    臺東縣臺東市騎乘機車下班，顯不可能於20分鐘後即可騎乘
    原車出現在臺中市，則異議人辯稱當晚在臺東縣臺東市上班
    ，不可能到臺中市違規駕駛乙節，即屬信而有徵，堪認為實
    在。此外，復查無其他確實證據如現場照片等足以佐證異議
    人確有於95年12月11日晚間22時20分許在臺中市違規。依罪
    疑惟輕原則，自應認定異議人並無原處分機關所指之前揭違
    規行為。
五、綜上所述，原處分機關依道路交通管理處罰條例第45條第1
    款、第60條第1項規定，裁處異議人罰鍰7,800元，並依同條
    例第63條第1項第1款規定記違規點數2點，即有違誤，本件
    異議人聲明異議為有理由，應由本院裁定將原處分撤銷，而
    另為異議人不罰之諭知，以資適法。
六、據上論斷，應依道路交通案件處理辦法第20條，裁定如主文
    。
中　　華　　民　　國　　96　　年　　12　　月　　21　　日
                  交通法庭法　官  曾宗欽
以上正本證明與原本無異。
如不服本裁定，應於裁定送達後5日內向本院提出抗告狀（須附
繕本）。
「切勿逕送上級法院」
                          書記官　沈茜庭
中　　華　　民　　國　　96　　年　　12　　月　　21　　日
